Config:
  hfst:
    Gen: ../../../src/generator-dict-gt-norm.hfst
    Morph: ../../../src/analyser-dict-gt-norm.hfst
  xerox:
    Gen: ../../../src/generator-dict-gt-norm.xfst
    Morph: ../../../src/analyser-dict-gt-norm.xfst
    App: lookup

Tests:



  Noun - veeskir: # 2A v -kk, sk s'k, ee >iä, VV V; C stems Morottaja ja Olthuis - ok
    veeskir+N+Sg+Nom: veeskir
    veeskir+N+Sg+Gen: viäsˊkár
    veeskir+N+Sg+Acc: viäsˊkár
    veeskir+N+Sg+Ill: viäsˊkárân
    veeskir+N+Sg+Loc: viäsˊkárist
    veeskir+N+Sg+Com: viäsˊkáráin
    veeskir+N+Sg+Abe: viäsˊkárttáá
    veeskir+N+Ess:   [veˊskirin, viäsˊkárin]
    veeskir+N+Par:   [veˊskirid, viäsˊkárid]
    veeskir+N+Pl+Nom: viäsˊkáreh
    veeskir+N+Pl+Gen: viäsˊkárij
    veeskir+N+Pl+Acc: viäsˊkárijd
    veeskir+N+Pl+Ill: viäsˊkáráid
    veeskir+N+Pl+Loc: viäsˊkárijn
    veeskir+N+Pl+Com: viäsˊkárijguin
    veeskir+N+Pl+Abe: viäsˊkárijttáá

  Noun - kuálus: # ok 2A d -k, l > l'l - dás variašuvdna gal
    kuálus+N+Sg+Nom: kuáḷus
    kuálus+N+Sg+Gen: kuálˊlus
    kuálus+N+Sg+Acc: kuálˊlus
    kuálus+N+Sg+Ill: [kuáˊḷusân, kuálˊlusân]
    kuálus+N+Sg+Loc: [kuáˊḷusist, kuálˊlusist]
    kuálus+N+Sg+Com: [kuáˊḷusáin, kuálˊlusáin]
    kuálus+N+Sg+Abe: kuálˊlusttáá
    kuálus+N+Ess:    [kuáˊḷusin, kuálˊlusin]
    kuálus+N+Par:    [kuáˊḷusid, kuálˊlusid]
    kuálus+N+Pl+Nom: [kuáˊḷuseh, kuálˊluseh]
    kuálus+N+Pl+Gen: [kuáˊlusij, kuálˊlusij]
    kuálus+N+Pl+Acc: [kuáˊḷusijd, kuálˊlusijd]
    kuálus+N+Pl+Ill: [kuáˊḷusáid, kuálˊlusáid]
    kuálus+N+Pl+Loc: [kuáˊḷusijn, kuálˊlusijn]
    kuálus+N+Pl+Com: [kuáˊḷusijguin, kuálˊlusijguin]
    kuálus+N+Pl+Abe: [kuáˊḷusijttáá, kuálˊlusijttáá]

  Noun - eebir: # ok 2A v - k -v, b > b'b, ee > iä, i>á
    eebir+N+Sg+Nom: eebir
    eebir+N+Sg+Gen: iäbˊbár
    eebir+N+Sg+Acc: iäbˊbár
    eebir+N+Sg+Ill: iäbˊbárân
    eebir+N+Sg+Loc: iäbˊbárist
    eebir+N+Sg+Com: iäbˊbáráin
    eebir+N+Sg+Abe: iäbˊbárttáá
    eebir+N+Ess: eˊbirin
    eebir+N+Par: eˊbirid
    eebir+N+Pl+Nom: iäbˊbáreh
    eebir+N+Pl+Gen: iäbˊbárij
    eebir+N+Pl+Acc: iäbˊbárijd
    eebir+N+Pl+Ill: iäbˊbáráid
    eebir+N+Pl+Loc: iäbˊbárijn
    eebir+N+Pl+Com: iäbˊbárijguin
    eebir+N+Pl+Abe: iäbˊbárijttáá



  Noun - čaˊskes: # ok 2A v > kk, e > a, ? > ?
    časkes+N+Sg+Nom: čaˊskes
    časkes+N+Sg+Gen: časkas
    časkes+N+Sg+Acc: časkas
    časkes+N+Sg+Ill: časkasân
    časkes+N+Sg+Loc: časkasist
    časkes+N+Sg+Com: časkasáin
    časkes+N+Sg+Abe: časkasttáá
    časkes+N+Ess: [časkasin, čaˊskesin]
    časkes+N+Par: [časkasid, čaˊskesid]
    časkes+N+Pl+Nom: časkaseh
    časkes+N+Pl+Gen: časkasij
    časkes+N+Pl+Acc: časkasijd
    časkes+N+Pl+Ill: časkasáid
    časkes+N+Pl+Loc: časkasijn
    časkes+N+Pl+Com: časkasijguin
    časkes+N+Pl+Abe: časkasijttáá

  Noun - iištâ: # ok
    iištâ+N+Sg+Nom: iištâ
    iištâ+N+Sg+Gen: ištâm
    iištâ+N+Sg+Acc: ištâm
    iištâ+N+Sg+Ill: ištâmân
    iištâ+N+Sg+Loc: ištâmist
    iištâ+N+Sg+Com: ištâmáin
    iištâ+N+Sg+Abe: ištâmttáá
    iištâ+N+Ess: iištân
    iištâ+N+Par: iištâd
    iištâ+N+Pl+Nom: ištâmeh
    iištâ+N+Pl+Gen: ištâmij
    iištâ+N+Pl+Acc: ištâmijd
    iištâ+N+Pl+Ill: ištâmáid
    iištâ+N+Pl+Loc: ištâmijn
    iištâ+N+Pl+Com: ištâmijguin
    iištâ+N+Pl+Abe: ištâmijttáá

  Noun - kaaljâ: # ok
    kaaljâ+N+Sg+Nom: kaaljâ
    kaaljâ+N+Sg+Gen: kaljâm
    kaaljâ+N+Sg+Acc: kaljâm
    kaaljâ+N+Sg+Ill: kaljâmân
    kaaljâ+N+Sg+Loc: kaljâmist
    kaaljâ+N+Sg+Com: kaljâmáin
    kaaljâ+N+Sg+Abe: kaaljâmttáá
    kaaljâ+N+Ess: kaaljân
    kaaljâ+N+Par: kaaljâd
    kaaljâ+N+Pl+Nom: kaljâmeh
    kaaljâ+N+Pl+Gen: kaljâmij
    kaaljâ+N+Pl+Acc: kaljâmijd
    kaaljâ+N+Pl+Ill: kaljâmáid
    kaaljâ+N+Pl+Loc: kaljâmijn
    kaaljâ+N+Pl+Com: kaljâmijguin
    kaaljâ+N+Pl+Abe: kaljâmijttáá

